臺灣臺北地方法院刑事裁定　　　　　　　　　　　　　　九十一年度聲再字第二號
　　再審聲請人　甲○○
　　即受判決人
右列再審聲請人因妨害公務、傷害、妨害公務案件，對於本院管轄第二審之中華民國
九十一年一月十一日確定判決（九十年度簡上字第三六四號、九十年度簡上字第三六
五號、九十年度簡上字第三六六號），聲請再審，本院裁定如左：
    主  文
再審之聲請駁回。
    理  由
一、聲請再審意旨詳如附件之再審聲請狀所載。
二、按有罪之判決確定後，有左列情形之一者，為受判決人之利益，得聲請再審：一
    、原判決所憑之證物已證明其為偽造或變造者。二、原判決所憑之證言、鑑定或
    通譯已證明其為虛偽者。三、受有罪判決之人，已證明其係被誣告者。四、原判
    決所憑之通常法院或特別法院之裁判已經確定裁判變更者。五、參與原判決或前
    審判決或判決前所行調查之法官，或參與偵查或起訴之檢察官，因該案件犯職務
    上之罪已經證明者，或因該案件違法失職已受懲戒處分，足以影響原判決者。六
    、因發現確實之新證據，足認受有罪判決之人應受無罪、免訴、免刑或輕於原判
    決所認罪名之判決者。前項第一款至第三款及第五款情形之證明，以經判決確定
    ，或其刑事訴訟不能開始或續行非因證據不足者為限，得聲請再審；次按不得上
    訴於第三審法院之案件，其經第二審確定之有罪判決，如就足生影響於判決之重
    要證據漏未審酌者，亦得為受判決人之利益，聲請再審，刑事訴訟法第四百二十
    條、第四百二十一條分別定有明文。又刑事訴訟法第四百二十條第一項第六款所
    謂發見確實之新證據，必須該項證據事實審法院於判決前因未發見不及調查斟酌
    ，至其後始行發見且可認為確實，顯然足以動搖原確定判決，而為受判決人有利
    之判決者為限。若判決前已經當事人聲請調查之證據，經原審法院捨棄不採者，
    或僅係他人事後追述當時所見情形之空洞言詞，而顯然不足以推翻原確定判決所
    憑之證據者，即非該款所謂發現確實之新證據，不得據為聲請再審之原因。
三、本件聲請人聲請再審之理由，無非以１、原審之認定與事實不符，並無證據證明
    本院執行處就查封物所為查封封條如何除去，封條是未貼妥不牢，掉落地上被聲
    請人撿起保管送至法院。２、聲請人、詹夏連（聲請人之姐）與顧達富間金錢糾
    紛已於民國九十年六月四日和解（如聲請人九十一年一月二十八日所提刑事再審
    聲請狀附證據一，證人出具之陳述書影本參照）。３、聲請人原係在本院民事執
    行處窗口走道張口說話，並沒有發出聲音，是證人即本院民事執行處書記官楊正
    郎自認在罵他，而說：「要罵就大聲罵出來！」云云。經查：
    （一）聲請人前揭再審理由，均與聲請人在各該原審時之答辯內容一致，此業據
          本院調閱本院九十年度簡上字第三六四號、第三六五號、第三六六號案卷
          屬實，而前揭辯詞，分別經原審法院調查聲請人之自白及證人楊正郎之證
          詞、證物查封封條等證據後，依經驗法則、論理法則予以論駁並審認事實
          ，且於判決中敘明理由，聲請人此次再審之聲請，並未提出任何符合刑事
          訴訟法第四百二十條、第四百二十一條所列再審理由之證據，僅係重對原
          審已認定之事實加以空言爭執。
    （二）聲請人所提九十一年一月二十八日刑事再審聲請狀附證據一，僅為證人徐
          詹金春、張小秋於判決確定後（九十一年一月二十六日）記載追述見聞事
          實之文書，並非新證據，且所述內容亦為業經原審法院調查後捨棄不採之
          事項，又其所可證明之事實更與聲請人是否有妨害公務、毀棄損壞、傷害
          犯行無關，顯不足以動搖原確定判決所認定之事實。
    （三）聲請人所提上開再審理由，亦核與本院九十年度簡上字第三六五號傷害案
          件內容無直接關連，不得據為該案聲請再審之原因。
    綜上，聲請人對前開三確定判決所為再審之聲請均屬無據。此外，聲請人所舉其
    他事證，均不符刑事訴訟法第四百二十條、第四百二十一條所列之再審原因；揆
    諸前揭規定，本件再審聲請為無理由，應予駁回。
四、依刑事訴訟法第四百三十四條第一項，裁定如主文。
中      華      民      國      九十一      年      六      月   十三   日
                                  審判長  法  官    余學淵
                                          法  官    陳嘉琪
                                          法  官    姚念慈
右正本證明與原本無異。
如不服本裁定，應於送達後五日內，向本院提出抗告狀。（應附繕本）
                                          書記官    林義盛
中      華      民      國      九十一      年      六      月   十七   日
